臺灣高雄地方法院刑事判決　　　　　　　　　　　　　九十年度易字第四四一六號
　　公　訴　人　臺灣高雄地方法院檢察署檢察官
　　被　　　告　辛○○
右列被告因違反電子遊戲場業管理條例案件，經檢察官聲請簡易判決處刑（九十年度
偵字第七三五○號），及移送併案（九十年度偵字第八二二九、一二九八四號、九十
一年度偵字第四二三七號），經本院高雄簡易庭認不宜依簡易判決處刑，簽准改依通
常程序審判，本院判決如左：
    主  文
辛○○連續違反未依電子遊戲場業管理條例規定辦理營利事業登記者，不得經營電子
遊戲場業之規定，處有期徒刑肆月，如易科罰金，以參佰元折算壹日。
扣案之電動機具「滿貫大享」參台、「王牌梭哈」壹台、「春秋二代小瑪琍」壹台、
「春秋二代」壹台、「小瑪琍」壹台，共計柒台（均含ＩＣ板，即共計柒塊ＩＣ板）
、及電動機具內新台幣壹仟零肆拾元，均沒收。
    事  實
一、辛○○自民國八十四年至八十六年間曾因多次賭博案件，經法院六次判處罰金刑
    確定，並於八十四年間因妨害兵役案件，經法院判處有期徒刑三月，緩刑二年確
    定，又於八十九年間因妨害秩序案件，經台灣高等法院高雄分院於九十一年三月
    十三日以九十一年度上易字第一○○號判處有期徒刑五月確定（均未構成累犯）
    。辛○○係「柏山科技電腦城」之負責人，明知經營電子遊戲場業，須依電子遊
    戲場業管理條例相關規定辦理營利事業登記，竟基於違反前開規定之概括犯意，
    在未經向主管機關辦理營利事業登記之情形下，於如附表編號一、三所示之時、
    地，連續分別擺設如附表編號一、三所示之電子遊戲機，又於附表編號一為警查
    獲後，仍承上概括犯意，復於附表編號二所示之時、地，擺設如附表編號二所示
    之電子遊戲機，供不特定人投幣為益智類之玩樂，而違規經營電子遊戲場業。嗣
    經警分別於如附表所示之查獲時間，在如附表所示之地點當場查獲，並扣得如附
    表所示之電子遊戲機具共計七台（均含ＩＣ板）（附表編號一之電子遊戲機具於
    查獲後交予辛○○保管，辛○○再持之擺放，而為警於附表編號二查獲）、及機
    具內（附表編號二）硬幣新台幣（下同）一千零四十元。
二、案經高雄市政府函送台灣高雄地方法院檢察署檢察官偵查聲請簡易判決處刑、及
    移送併案。
    理  由
一、右揭附表編號一之事實，業據被告辛○○於警訊及偵、審中坦承不諱，並證人即
    查獲時在場打玩電玩之顧客鄭啟宏於警訊時證述屬實，且有高雄市政府警察局新
    興分局臨檢現場檢查紀錄、查扣擺設電動玩具責付保管單、及現場照片二張等附
    卷可稽。是被告此部分之自白核與事實相符，堪信屬真實。從而，事證明確，被
    告此部分犯行，應堪認定。
二、訊據被告辛○○矢口否認有附表編號二、三之犯行，辯稱：於附表編號一為警查
    獲並將機台責付伊保管後，伊即將機台放在該處，而以機台之電線將機台綑住，
    並無再度插電營業，可能因伊並無將機台向後轉，亦無為任何措施，他人將之插
    電的，且於第二次為警查獲時，伊出國前往大陸，故不可能是伊插電營業的，復
    為警查獲後，伊就未就動過該機台，機台內之硬幣，可能是第一次查獲前所遺留
    下來的，又附表編號三之機台，是戊○○所有擺放的，伊僅在該超商擺設軟體及
    電腦設備等物品，而於為警查獲當日，戊○○向伊稱他無照營業，會罰得較多，
    而伊有營業執照，頂多是處罰經營項目不符，只是罰幾千元而已，並答應給伊三
    萬元之人頭費用，叫伊承認該機台是伊所擺設，所以伊始於警訊時承認，但事後
    戊○○僅交付伊五千元，故實際上附表編號三之機台係戊○○的云云。惟查：
  (一)被告確為附表編號二「柏山科技電腦城六合分店」之負責人，該商號所登記之營
    業項目並不包括經營電子遊戲場業，而為警於附表編號二所示之時、地查獲擺設
    如附表編號二共計三台電子遊戲機之事實，業據被告於偵查及本院審理時供承不
    諱。並證人即被告之妹庚○○於警訊及偵、審時證稱：於查獲時，被告出國前往
    大陸，所以叫伊去現場看看，現場確有三台電子遊戲機，均有插電，並二台有開
    機，機台前確均有椅子，並因被告有將鑰匙寄放在伊處，後伊持鑰匙打開機台，
    內有硬幣一千多元，至於機台上有無灰塵，因時間已久，伊已忘記了等語。證人
    即查獲員警甲○○於偵查及本院審理時證述：伊到達現場時，雖無人在打玩，但
    該機台均有插電，因該店並無人在場，伊詢問附近檳榔攤而聯絡到被告之妹庚○○，並請庚○○來現場，由庚○○打開機台，查獲機台內有硬幣一千多元，又該
    機台係置放在以木板隔成的一個小空間內，可隨意進出，並無覆蓋任何物品，機
    台前並放置椅子，且查獲時該機台上並無厚灰塵，所以應該不是放置很久均無人
    使用等語。且有高雄市政府警察局新興分局臨檢現場檢查紀錄、高雄市政府營利
    事業登記證各乙紙、及現場照片二張在卷可按。復經核上開證人庚○○及甲○○
    之證詞，該機台均有插電營業，機台前並均放置椅子，係處於可供不特定人投幣
    打玩之情狀。且自第一次查獲時（九十年三月十七日）至第二次查獲時（九十年
    十一月一日），相距已有七個月餘之久，並該機台係擺放在騎樓地，然第二次為
    警查獲時，機台上並無厚灰塵，足見該機台仍在持續使用中。又前開電子遊戲機
    須持鑰匙開啟，始得拿取機台內之款項，是他人即無任何利益可言，衡情豈會未
    經被告之同意，而自行插電，使之處於營業狀態，為此無利於己，而利於被告之
    行為？並該電子遊戲機係處於營業狀態，已如前述，且其性質並無須有人在場看
    顧為必要，是尚難僅以為警查獲當時被告人在大陸，即為被告有利之認定。綜上
    ，被告於第一次為警查獲並將機台責付被告保管後，復將之插電營業，供不特定
    人投幣打玩，而違規經營電子遊戲場業等情甚明。是被告辯稱上情，顯係事後卸
    責之詞，不足採信。從而，被告附表編號二之犯行，事證明確，已堪認定。
  (三)被告確為附表編號三「柏山科技電腦城八德分店」之負責人，該商號所登記之營
    業項目並不包括經營電子遊戲場業，而為警於附表編號三所示之時、地查獲擺設
    如附表編號三共計四台電子遊戲機之事實，業據被告於偵查及本院審理時供承不
    諱，並有高雄市政府聯合稽查紀錄表乙份、高雄市政府營利事業登記證乙紙及現
    場照片二張在卷足憑。復被告於警訊時供稱：於九十年六月十四日上午九時三十
    分許，在高雄市新興區○○○路一八九號一樓「界陽超商」內，警方所查獲之電
    子遊戲機共計四台，確均伊所有擺放的，臨檢時有插電營業，伊係自九十年四月
    四日起開始擺設該機台等語。證人戊○○於本院審理時證述：伊以前係從事幫人
    載運電子遊戲機台的，該超商內之機台係被告所擺設，而由伊載運到該處的，並
    非伊所擺設的，伊僅係載運機台而已等語，證人即該超商店員丁○○於本院審理
    時證稱：伊於九十年間在該超商擔任店員，約於九十年九月間離職，該超商內確
    擺設有如照片之電子遊戲機，以供不特定人打玩，而該超商之負責人為何人，伊
    並不清楚，但伊確定在庭之戊○○並非負責人，是一位張姓男子僱用伊的，又伊
    並不知道電子遊戲機是何人擺放的，伊任職時該超商即有該電子遊戲機存在等語
    。又被告於附表編號一所示之時、地，即為警查獲違反電子遊戲場業管理條例，
    並經警通知而於九十年三月十七日到警局說明，有被告於九十年三月十七日之警
    訊筆錄可按，是被告至遲於九十年三月十七日即知未經向主管機關辦理營利事業
    登記擺設電動機具，係屬違反違反電子遊戲場業管理條例。準此，於附表編號三
    為警查獲後，被告於九十年六月二十日前往警局說明時，其應明知此係違反電子
    遊戲場業管理條例，豈會因證人戊○○稱因其有營業執照，只是罰幾千元而已，
    並答應交付三萬元之人頭費用，因此誤認，而於警訊時承認系爭機台為其所有擺
    設？綜上，於附表編號三所示之電子遊戲機確為被告所有擺設乙節，堪予認定。
    是被告事後翻異前詞，辯稱上情，應屬事後推諉之詞，尚難採信。從而，被告附
    表編號三之犯行，事證明確，亦堪認定。
三、按電子遊戲場業管理條例第十五條之立法意旨係為健全電子遊戲場之營業秩序，
    明定未依該條例規定辦理電子遊戲場業之營利事業登記者，即屬未經設立而營業
    ；又按同條例第二十二規定，其處罰對象為「行為人」，即指實際違規經營該電
    子遊戲場業者，至於營業場所、設備之規模，該條例並未有明文設限。核被告辛○○所為，係違反電子遊戲場業管理條例第十五條之未經辦理營利事業登記而擅
    自經營電子遊戲場業之規定，應依同法第二十二條之規定處斷。被告先後多次違
    反該規定於附表所列各處經營電子遊戲場業之犯行，時間緊接，犯罪構成要件相
    同，顯係基於概括犯意反覆為之，為連續犯，應依刑法第五十六條規定論以一罪
    ，並加重其刑。公訴意旨雖未論及被告附表編號二、三之犯行，惟此部分與前揭
    論罪科刑部分有連續犯關係，屬裁判上一罪，自為起訴效力所及，且經檢察官聲
    請併案審理，本院依審判不可分之原則當得加以審酌，附此敘明。又附表編號二
    部分，檢察官併案意旨認被告亦涉犯刑法第一百三十八條之毀損公務上掌管之文
    書物品罪。訊據被告固供承：附表編號二所查扣之電子遊戲機，確為附表編號一
    為警查獲後，警方責付伊所保管之電子遊戲機等語，並有查扣擺設電動玩具責付
    保管單及現場照片各二張在卷可稽，惟被告僅係將該電子遊戲機擺放繼續供不特
    定人打玩，並無毀棄、損壞或隱匿公務員委託被告保管之電子遊戲場，是被告此
    行為與刑法第一百三十八條之構成要件有間，本應為無罪之諭知，然併案意旨既
    認此部分與前開論罪科刑部分有方法結果之牽連犯關係，屬裁判上一罪，故不另
    為無罪之諭知，併此敘明。爰審酌被告之品行非佳，貪圖利益擅自經營電子遊戲
    場業，且為警查獲後，竟不知警惕，仍在該處擺設經營，所陳列之機具數量非鉅
    及經營時間等所犯情節，犯後僅坦認部分犯行，未見悔意等一切情狀，量處如主
    文所示之刑，並諭知易科罰金之折算標準，以資懲儆。另被告經營電子遊戲場業
    所用之如附表所示之電子遊戲機，除如附表編號一與二，於同一場所多次查獲重
    覆使用、擺放之機具，不另為重覆沒收外，計滿貫大亨三台、王牌梭哈一台、春
    秋二代小瑪琍一台、春秋二代一台、小瑪琍一台，共計七台（均含ＩＣ板），及
    機具內之硬幣一千零四十元，係被告所有供本件犯罪所用及所得之物，爰依刑法
    第三十八條第一項第二款、第三款規定，宣告沒收。
四、台灣高雄地方法院檢察署以該署雄檢楠鱗九○偵七三五○字第一一七○六號聲請
    併辦該署九十年度偵字第八二二九號被告辛○○涉犯違反電子遊戲場業管理條例
    案件部分：被告辛○○於九十年一月二十八日，向己○○租用其所經營位於高雄
    市三民區○○○路二一四巷三號「冷飲店」，以為擺放「滿貫大亨」之電腦遊樂
    器乙台，而為警於九十年四月六日下午四時十分許，在上址當場查獲。因認此部
    分與前開經起訴部分有連續犯之裁判上一罪關係，而移請併同審理。訊據被告辛○○於本院審理時供稱：伊並無向己○○租用該場地，以為擺設機台，亦未見過
    己○○，且伊從未擺放過以電腦改裝之機台，又伊確認識「乙○○」，他與伊同
    加入老鼠會性質之「神奇科技軟體開發公司」，同為經營電動玩具的，故伊與「
    乙○○」為同事，並無僱用「乙○○」，且伊曾交予「乙○○」營利事業登記證
    影本，以為其參考，所以「乙○○」因此有伊的營利事業登記證等語。證人己○○雖於警訊時證稱：伊將場地以每月租金二千元，租予「柏山科技電腦城」之負
    責人辛○○，以為擺放該電腦遊樂器等語，然於本院審理時證稱：於九十年一月
    二十八日，係「乙○○」來伊店內稱欲租用場地，以為展示電腦，並由「乙○○
    」以「神奇科技軟體開發公司」名義與伊簽立合約書，當時除「乙○○」外，亦
    有三、四名男子前來，「乙○○」向伊稱那人（即被告）為老闆，復該電腦螢幕
    卻為「滿貫大亨」，並有投幣孔，供不特定投幣後打玩，而於九十年四月六日為
    警查獲後，伊至警局接受訊問時，伊即通知「乙○○」前來處理，由「乙○○」
    提出「柏山科技電腦城」之營利事業登記證，並「乙○○」稱係受僱於「柏山科
    技電腦城」之辛○○，所以在警訊時伊即據此而為陳述，但實際上是「乙○○」
    租用場地並簽約的，並非被告辛○○等語。證人即員警丙○○於本院審理時證述
    ：該案係經查獲後，由伊負責訊問己○○，當時己○○稱該機台是寄放的，所以
    伊即請己○○找寄機之人出來，該人有前來警局，並提供「柏山科技電腦城」之
    營利事業登記證，而當時可能因該營利事業登記證名義人為辛○○，至與該人是
    何關係尚未釐清，所以並未對該人制作筆錄等語。且有證人己○○所提出之「合
    約書」乙紙附卷可按。準此，該場地係為「乙○○」向證人己○○所租用，並上
    開「滿貫大亨」電腦遊樂器係為「乙○○」所擺設，並非被告所為，是在無其他
    證據足資佐證之情形下，尚難僅據「乙○○」稱被告為其老闆，並提出「柏山科
    技電腦城」之營利事業登記證，即認該機台為被告所擺放，而有經營電子遊戲場
    業之行為。此外，復查無其他積極證據足認被告確有為該併案部分之犯行。從而
    ，自無從就公訴人移送併辦之部分併予審理，應由檢察官重行偵查，而為適法之
    處理，併予敘明。
據上論斷，應依刑事訴訟法第四百五十二條、第二百九十九條第一項前段，電子遊戲
場業管理條例第二十二條，刑法第十一條前段、第五十六條、第三十八條第一項第二
款、第三款、第四十一條第一項，罰金罰鍰提高標準條例第二條，判決如主文。
中      華      民      國      九十一    年    十二    月    三十一    日
                                  臺灣高雄地方法院刑事第六庭
                                      法  官   洪榮家
右正本證明與原本無異。
如不服本判決，應於判決送達後十日內，向本院提出上訴狀。
                                      書記官   陳寰瑛
中      華      民      國      九十一    年    十二    月    三十一    日
附表：
┌──┬──────────┬────────┬────────────┐
│編號│    時        間    │   地      點   │   電  子  遊  戲  機   │
├──┼──────────┼────────┼────────────┤
│一、│自九十年三月六日（起│高雄市前金區六合│滿貫大亨一台、王牌梭哈一│
│    │訴書誤載為十六日）起│路一六二號騎樓地│台、春秋二代小瑪琍一台，│
│    │至同年月十七日下午十│                │共計三台。              │
│    │時許（查獲）        │                │                        │
├──┼──────────┼────────┼────────────┤
│二  │九十年十一月一日中午│高雄市前金區六合│滿貫大亨一台、王牌梭哈一│
│    │十二時十分許（查獲）│路一六二號「柏山│台、春秋二代小瑪琍一台（│
│    │                    │科技電腦城六合分│即為前次查獲後仍繼續擺放│
│    │                    │店」騎樓地      │），共計三台。          │
├──┼──────────┼────────┼────────────┤
│三  │自九十年四月四日起至│高雄市新興區八德│滿貫大亨二台、春秋二代一│
│    │九十年六月十四日上午│一路一八九號一樓│台、小瑪琍一台，共計四台│
│    │九時三十分許（查獲）│「界陽超商（柏山│。                      │
│    │                    │科技電腦城八德分│                        │
│    │                    │店）」內        │          │
└──┴──────────┴────────┴────────────┘
附錄本案論罪科刑法條全文：
電子遊戲場業管理條例第二十二條
  違反第十五條規定者，處行為人一年以下有期徒刑、拘役或科或併科新台幣五十萬
  元以上二百五十萬元以下罰金。
